臺灣桃園地方法院民事裁定　九十一年度小上字第三號
　　上　訴　人　甲○○
　　法定代理人　王全喜
右當事人間請求清償信用卡消費款事件，上訴人對於中華民國九十年十一月十四日本
院九十年度桃小字第三三四號第一審判決，提起上訴，本院裁定如左：
    主      文
上訴駁回。
第二審訴訟費用新台幣陸佰捌拾貳元由上訴人負擔。
    理      由
一、按對於小額程序之第一審裁判之上訴或抗告，非以其違背法令為理由，不得為之
    ，民國（下同）八十八年二月三日修正之民事訴訟法第四百三十六條之二十四第
    二項定有明文。而所謂違背法令，依同法第四百三十六條之三十二規定準用同法
    第四百六十八條規定結果，係指判決不適用法規或適用不當者。而小額程序之上
    訴狀內應記載上訴理由，表明下列二款事項：即(一)、原判決所違背之法令及其具
    體內容。(二)、依訴訟資料可認為原判決有違背法令之具體事實。即上訴人應於上
    訴狀或理由書內應有具體之指摘，並揭示該法規之條項或內容，若係成文法以外
    之法則，應揭示該法則之旨趣，倘為司法院之解釋或最高法院之判例，則應揭示
    該判解之字號或其內容，上訴狀或理由書如未依此項方法表明者，即難認為已對
    原判決違背法令有具體之指摘，其上訴自難認為合法，故如僅就原審取捨證據任
    加指摘，並未具體指出原判決違背何等法規，其上訴即難認為合法（最高法院七
    十一年度台上字第三一四號判例意旨參照）。
二、查本件上訴人就原判決向本院合議庭提起上訴，核其於民國九十年十二月十日所
    提之上訴狀所表明之上訴理由略以：(一)被上訴人於第一審所為訴之變更擴張，
    上訴人於第一審辯論終結前，曾聲明不同意。(二)按「利息不得滾入原本，再生
    利息」民法第二百零七條定有明文，被上訴人於上訴人歷次清償信用卡消費後計
    算本金、利息及違約金時有重複計算之嫌，已違反上述民法第二百零七條之規定
    。又上訴人曾清償新台幣  (下同)二萬六千元之信用卡帳單，被上訴人應予扣除
    。惟原判決判仍令上訴人應給付三萬六千四百二十九元及遲延利息、違約金，其
    認事用法均有未當云云。惟查：(一)被上訴人於原審係請求上訴人給付本金五萬
    三千五百元，之後因上訴人積欠信用卡之循環利息共八千一百八十一元，違約金
    共七百四十八元，以上合計為六萬二千四百二十九元，另外扣除上訴人已清償之
    二萬六千元，故上訴人尚欠被上訴人三萬六千四百二十九元，被上訴人亦因此將
    原訴之聲明減縮，請求上訴人給付三萬六千四百二十九元及遲延利息、違約金，
    而此係屬於民事訴訟法第二百五十五條第一項第三款之「擴張或減縮應受判決事
    項之聲明」，原本即無須上訴人之同意，被上訴人自得為之。(二)另上訴人主張
    被上訴人於上訴人歷次清償信用卡消費後計算本金、利息及違約金時有重複計算
    之嫌云云，惟此於原審判決理由要領一、中即有論斷，且原審判決亦認定無違背
    民法第二百零七條規定之情事。(三)綜上所述，核上訴人所陳述之前開上訴理由
    ，僅係就原審取捨證據或認定事實不當加以指摘，並未具體指出原判決違背何等
    法規，依上說明，其上訴即難認為合法，應予駁回，況再依民事訴訟法第四百三
    十六條之三十二準用同法第四百七十一條第一項之：上訴人於提起上訴後二十日
    內未提出理由書者，無庸命其補正即應以裁定駁回之規定，本院復毋庸命其就此
    部分再為補正，是其上訴應予駁回。
三、依民事訴訟法第四百三十六條之三十二、第四百三十六條之十九第一項、第四百
    四十四條第一項前段、第九十五條、第七十八條，裁定如主文。
中　　　華　　　民　　　國　　九十一　　年　　　三　　　月　　　十三　　日
                            臺灣桃園地方法院民事第一庭
~B審判長法官　郭琇玲
~B法　　　官　林望民
~B法　　　官　黃漢權
右為正本係照原本作成
本裁定不得抗告。
中　　　華　　　民　　　國　　九十一　　年　　　三　　　月　　　十五　　　日
~B法院書記官　吳佳美
